【裁判字號】    98,交聲,4298
【裁判日期】    981230
【裁判案由】    違反道路交通管理處罰條例聲明異議
【裁判全文】
臺灣臺北地方法院交通事件裁定        98年度交聲字第4298號
原處分機關  臺北市交通事件裁決所
異  議  人
即受處分人  甲○○
上列受處分人因違反道路交通管理處罰條例案件，對於臺北市交
通事件裁決所於98年12月17日北市裁罰字第裁22─1AF081168 號
、北市裁罰字第裁22─1AF084150號、北市裁罰字第裁22─1AF08
6732號、北市裁罰字第裁22─1AF089048 號裁決處分，聲明異議
，本院裁定如下：
    主  文
異議均駁回。
    理  由
一、聲明異議意旨略以：異議人即受處分人甲○○所有車牌號碼
    4753─EQ號自用小客車，因僅知有紅線、黃線、禁停線、立
    牌者，均不能停車，並沒有講空地不能停；再者，在台北市
    ○○○路2 段之高架橋下分隔雙向道之內側保留地空地，迄
    至今，仍有很多車輛停放在該處，伊亦看過工程車停過該處
    ，所以伊才停在該地，其實，伊於第一天停車在該地時，伊
    亦不知道能不能停，伊有查看，並未看到罰單，伊始認為該
    地點可以停車，詎伊過幾天去開車，始知已被罰4 張，惟伊
    覺得自己很冤，如果不能停，是否請立牌，或第一天就該開
    罰，伊亦不會停那麼多天，感覺有點被陷害，而迄至目前為
    止，上開地點仍然有很多人停車，是否可請停車管理處立牌
    或劃禁停線，讓民眾知道該地點不能停車，否則民眾若受罰
    會有感覺被陷害，況且百姓生活已經很苦了，請勿害我們違
    規，因此，為此聲明異議，請求撤銷臺北市交通事件裁決所
    於98年12月17日北市裁罰字第裁22─1AF081168 號、同前字
    第裁22─1AF084150號、同前字第裁22─1AF086732號、同前
    字第裁22─1AF089048 號裁決原處分等云云。
二、原處分意旨略以：受處分人於98年11月9日早上9時54分、同
    月10日早上10時9 分、同月11日9時37分、同月12日9時41分
    許，將其所駛駛車牌號碼4753─EQ號自用小客車，停放在台
    北市○○○路○ 段之高架橋下分隔雙向道之內側保留地空地
    之違規停放，且該地點於進出車道時，嚴重影響快車道用路
    人之行車安全，為維持停車秩序，執勤人員拍照方式採證，
    並以受處分人駕駛之上開車輛有停車位置不依規定之違規行
    為製單逕行舉發，嗣經受處分人於應到案日期內向原處分機
    關即臺北市交通事件裁決所提出申訴，經原處分機關函請原
    舉發機關即臺北市停車管理工程處調查結果，仍認受處分人
    有上開違規行為，原處分機關乃依道路交通管理處罰條例第
    56條第1項第9款，及違反道路交通管理事件統一裁罰基準表
    規定，於98年12月17日北市裁罰字第裁22─1AF081168 號、
    北市裁罰字第裁22─1AF084150號、北市裁罰字第裁22─1AF
    086732號、北市裁罰字第裁22─1AF089048 號裁決書裁處受
    處分人各罰鍰600 元，並有交通事件聲明異議狀、裁決書、
    送達回證、彩色違規照片、臺北市停車管理工程處98年12月
    3 日函、告發單等資料在卷足憑等語。
三、按汽車駕駛人停車時，有停車時間、位置、方式、車種不依
    規定之情形者，處新臺幣（下同）600元以上1,200元以下罰
    鍰；又在停車場內或路邊准停車處所停車時，應依規定停放
    ，不得紊亂，道路交通管理處罰條例第56條第1項第9款及道
    路交通安全規則第112條第1項第14款分別定有明文；而汽車
    駕駛人違反上開規定，且逾應到案期限60日以上繳納罰鍰或
    逕行裁決，依違反道路交通管理事件統一裁罰基準表規定應
    裁處罰鍰1, 200元。次按本條例所定罰鍰之處罰，受處罰人
    接獲違反道路交通管理事件通知單後，於15日內得不經裁決
    ，逕依第92 條第3項之罰鍰基準規定，向指定之處所繳納結
    案；不服舉發事實者，應於15日內，向處罰機關陳述意見；
    其不依通知所定期限前往指定處所聽候裁決，且未依規定期
    限繳納罰鍰結案或向處罰機關陳述意見者，處罰機關得逕行
    裁決之；又本條例之處罰，受舉發違反道路交通管理事件之
    受處罰人，認為受舉發之違規行為應歸責他人者，應於舉發
    違反道路交通管理事件通知單應到案日期前，檢附相關證據
    及應歸責人相關證明文件，向處罰機關告知應歸責人，處罰
    機關應即另行通知應歸責人到案依法處理。逾期未依規定辦
    理者，仍依本條例各該違反條款規定處罰；而違反道路交通
    管理事件行為人，未依規定自動繳納罰鍰，或未依規定到案
    聽候裁決，處罰機關應依基準表於通知單送達且逾越應到案
    期限60日之3 個月內，逕行裁決之。但警察機關管轄部分，
    應於通知單送達且逾越應到案期限之3 個月內，逕行裁決之
    ，道路交通管理處罰條例第9條第1項、第85條第1 項及違反
    道路交通管理事件統一裁罰基準及處理細則第44條第1 項亦
    分別定有明文。
四、經查，受處分人於98年11月9日早上9時54分、同月10日早上
    10時9 分、同月11日9時37分、同月12日9時41分許，將其所
    駛駛車牌號碼4753─EQ號自用小客車，停放在台北市○○○
    路○ 段之高架橋下分隔雙向道之內側保留地空地之事實，業
    據受處分人於98年12月17日聲明異議狀內載述綦詳，核與本
    院98年度交聲字第4298號卷第6 至25頁之臺北市停車管理工
    程處98年12月3日函、告發單、彩色違規照片8張所示時地上
    開車輛停放位置之情節均相符，並有上開函、告發單、聲明
    異議狀、裁決書、送達回證等資料在卷可稽。復按道路交通
    標誌標線號誌設置規則第173條第1項、第2 項規定：網狀線
    ，用以告示車輛駕駛人禁止在設置本標線之範圍內臨時停車
    ，防止交通阻塞。其劃設規定如下：一、設有行車管制號誌
    路口不予劃設。二、未設有行車管制號誌路口，視需要劃設
    。三、接近鐵路平交道應予劃設，但無劃設空間者不在此限
    。四、常受交通管制或其他原因需限制不得臨時停車之地點
    ，視需要劃設。本標線為黃色。外圍線寬二十公分，內線依
    行車方向成四十五度傾斜，線寬十公分，斜線間隔一至五公
    尺。爰依據本院98年度交聲字第4298號卷第12至13頁編號
    、彩色違規停車照片、同卷第16至17頁編號、彩色違
    規停車照片、同卷第20至21頁編號、彩色違規停車照片
    、同卷第24至25頁編號、彩色違規停車照片以觀：受處
    分人停放前揭車輛之位置，係在劃有紅線旁有水泥高約10公
    分餘許邊界之上方內側保留地空地裡面，惟該處並非任意可
    停放之自由公共空間，亦非任意可停放之公有停車場內合法
    劃設之汽車停車格白實線內等情節，足證受處分人確有停車
    位置不依規定之違規行為無訛。再者，台北市○○○路○ 段
    之高架橋下分隔雙向道之內側保留地空地，係地點於進出車
    道時，立即發生高度嚴重影響快車道用路人之行車安全，對
    於交通事故之不可預測風險發生可能性之昇高甚鉅，況且受
    處分人住居在臺北市○○區○○路57號8 樓，與違規地點之
    距離很接近，而受處分人駕車天天進出該處，竟然會不知該
    處可否停車，實與一般正常駕駛人知道車狀、找停車位之常
    情經驗嚴重違背；更甚者，依據上開8 張彩色違規停車照片
    所示：該地下方劃有紅線，而車輛欲停在該處必先輾壓過水
    泥高約10公分餘許邊界，依一般人知識經驗判斷以觀，此處
    應不得停車，否則不必用水泥高約10公分餘許邊界阻絕，致
    造成車輛欲進入上方之嚴重碰撞底盤受損之虞，再者，已劃
    有紅線即屬有效之交通管制標線，凡汽機車駕駛人均有遵守
    此交通標線規範之義務，至舉發地點是否可請臺北市停車管
    理工程處立牌或劃禁停線，讓民眾知道該地點不能停車與否
    ，應予改善或有檢討之必要者，受處分人應向相關單位反映
    ，尋求改善或解決之道，要不得自行認定該地未立牌或未劃
    禁停線之設置不當，或未妨礙通行而決定是否遵守，並執為
    免罰之理由。是受處分人於上揭時地將該車停放在台北市○
    ○○路○ 段之高架橋下分隔雙向道之內側保留地空地內停車
    時，係停車位置不依規定，應堪認定。
五、綜上，受處分人確上開違規情事，經原處分機關依法裁處之
    認事、用法、處分，核無違誤，是本件受處分人之異議為無
    理由，爰揆諸上揭規定及說明，自應將其全部異議均駁回。
據上論斷，應依道路交通案件處理辦法第19條，裁定如主文。
中    華    民    國    98    年  12    月    30      日
                  交通法庭    法  官  施添寶
以上正本證明與原本無異。
如不服本裁定應於送達後5 日內，向本院提出抗告狀。
                              書記官  陳弘文
中    華    民    國    98    年  12    月    30      日

司法院資訊處製作；財團法人民間司法改革基金會備份。
